# 关于合并报表的两个基础问题

提问人：mikezhan 时间：2012-07-09 08:21:31
针对第一问: 子公司少数股权 直接加计。第二问:子公司间参股，在合并第一步的抵销时，就解决掉了。
<来自中国会计视野网iPhone客户端>

回答人：chenyiwei
第一问中，子公司合并报表层面的少数股权系由母公司或者母公司合并范围内的其他子公司持有时，则在母公司层面的合并报表中就要将其与长期股权投资抵销。这是特殊情况。